---
title: "Casos & Óbitos por COVID-19 na cidade de São Paulo"
output: 
  flexdashboard::flex_dashboard:
    orientation: columns
    vertical_layout: fill
---

* Gráficos montados a partir de dados que o [Brasil IO](https://brasil.io) compila com base nos [boletins da Secretaria de Saúde do Estado de São Paulo](https://www.seade.gov.br/coronavirus/). 


* Pontos para cada dia, assim como uma linha de tendência feita por ["amaciamento de médias"](https://ggplot2.tidyverse.org/reference/geom_smooth.html) (*Smoothed conditional means*).

```{r setup, include=FALSE}
library(flexdashboard)
library(httr)
library(jsonlite)
library(dplyr)
library(tidyr)
library(ggplot2)
library(plotly)
library(lubridate)
theme_set(theme_bw(base_family = "Roboto"))
```

```{r, limpando, echo=FALSE, include=FALSE}
res <- GET("https://brasil.io/api/dataset/covid19/caso_full/data/?search=&date=&state=&city=S%C3%A3o+Paulo&place_type=&is_last=&city_ibge_code=&order_for_place=")
data <- fromJSON(rawToChar(res$content))
dados_sp <- data[["results"]]
# write.csv(dados_sp, "dados_sp_hj.csv")

# dados_sp = read.csv("dados_sp_hj.csv")


dados_sp_selecionada <- dados_sp %>% 
  select(c("date", "last_available_confirmed", "last_available_deaths", "order_for_place")) %>% 
  setNames(c("Data", "Casos Confirmados Cumulativos", "Óbitos Confirmados Cumulativos", "Dia de contagem"))


dados_sp_selecionada["Casos por dia"] <- c(-(diff(dados_sp_selecionada[, "Casos Confirmados Cumulativos"])), 0)
dados_sp_selecionada["Óbitos Confirmados por dia"] <- c(-(diff(dados_sp_selecionada[, "Óbitos Confirmados Cumulativos"])), 0)
```

```{r ajustando o tempo, include=FALSE}
dados_sp_selecionada <- dados_sp_selecionada[complete.cases(dados_sp_selecionada), ]

dados_sp_selecionada["Data"] <- as.Date(ymd(dados_sp_selecionada[["Data"]]))
```

```{r reshapando a tabela, include=FALSE}
dados_sp_selecionada_long <- pivot_longer(dados_sp_selecionada,
  cols = c("Casos Confirmados Cumulativos", "Óbitos Confirmados Cumulativos", "Casos por dia", "Óbitos Confirmados por dia"),
  names_to = "Tipo",
  values_to = "Contagem"
)
```


```{r preparando figura, include=FALSE}
gerar_plot <- function(tabela_de_casos, rotulo_eixo_x, ref_cores) {
  p1 <- ggplot(tabela_de_casos, aes(
    x = Data,
    y = Contagem,
    color = Tipo
  )) +
    geom_point(size = 1) +
    geom_smooth(size = 2) +
    xlab(rotulo_eixo_x) +
    labs(caption = "Fonte: Dados consolidados por Brasil IO a partir dos boletins da prefeitura ") +
    scale_discrete_manual(
      aesthetics = c("color"), drop = TRUE, values = c("gold4", "gold3", "firebrick4", "firebrick3"),
      limits = levels(ref_cores)
    )
  return(p1)
}
```

Column {data-width=500}
-----------------------------------------------------------------------

### Casos confirmados de COVID-19 na cidade de São Paulo

```{r}
classes_para_cor <- factor(dados_sp_selecionada_long$Tipo)

dados_sp_selecionada_long["Data"] <- as.Date(dados_sp_selecionada_long[["Data"]])
so_casos <- dados_sp_selecionada_long %>% 
  filter(`Tipo` %in% c("Casos Confirmados Cumulativos", "Casos por dia"))

ultima_data <- dados_sp_selecionada_long[["Data"]][1]
rotulo_eixo_x <- paste0("Contagem", " (até ", ultima_data, ")")

p1 <- gerar_plot(so_casos, rotulo_eixo_x, ref_cores = classes_para_cor)

ggplotly(p1, tooltip = c("Contagem", "Data"))
```

### Casos confirmados de COVID-19 na cidade de São Paulo - Tendência

```{r}
so_casos_por_dia <- dados_sp_selecionada_long %>%
  filter(`Tipo` %in% c("Casos por dia"))

p2 <- gerar_plot(so_casos_por_dia, rotulo_eixo_x, ref_cores = classes_para_cor)

ggplotly(p2, tooltip = c("Contagem", "Data"))
```

Column {data-width=500}
-----------------------------------------------------------------------

### Óbitos confirmados por COVID-19 na cidade de São Paulo

```{r}
so_obitos <- dados_sp_selecionada_long %>% 
  filter(`Tipo` %in% c("Óbitos Confirmados Cumulativos", "Óbitos Confirmados por dia"))

p3 <- gerar_plot(so_obitos, rotulo_eixo_x, ref_cores = classes_para_cor)
ggplotly(p3, tooltip = c("Contagem", "Data"))
```

### Óbitos confirmados por COVID-19 na cidade de São Paulo - Tendência

```{r}
so_obitos_diarios <- dados_sp_selecionada_long %>% 
  filter(`Tipo` %in% c("Óbitos Confirmados por dia"))

p4 <- gerar_plot(so_obitos_diarios, rotulo_eixo_x, ref_cores = classes_para_cor)
ggplotly(p4, tooltip = c("Contagem", "Data"))
```
